【裁判字號】    95,上訴,570
【裁判日期】    950328
【裁判案由】    毒品危害防制條例
【裁判全文】
臺灣高等法院刑事判決                95年度上訴字第570號
上  訴  人  台灣板橋地方法院檢察署檢察官
被      告  甲○○
上列上訴人因被告違反毒品危害防制條例案件，不服台灣板橋地
方法院94年度訴字第2347號，中華民國94年12月30日第一審判決
（起訴案號：台灣板橋地方法院檢察署94年度毒偵字第5053號；
併辦案號：同署94年度毒偵字第2376號）提起上訴，本院判決如
下：
    主  文
原判決撤銷。
甲○○連續施用第一級毒品，處有期徒刑捌月。扣案之第一級毒
品海洛因淨重零點零玖公克，沒收銷燬之。毒品外包裝壹個、分
裝吸管壹支及注射針筒壹支，均沒收。
    事  實
一、甲○○於民國92年間因施用毒品案件，經台灣板橋地方法院
    裁定送觀察、勒戒後，認無繼續施用毒品之傾向，於92年11
    月28日釋放，並由臺灣板橋地方法院檢察署檢察官為不起訴
    處分，猶不知悔改。復基於概括之犯意，自94年2月間起至9
    2年9月5日止，先後在臺北縣新莊巿之旅館內、臺北縣廣明
    街41巷5號5樓住處、臺北縣板橋巿某友人住處內，將第一級
    毒品海洛因溶解以針筒注射之方式，連續多次施用第一級毒
    品海洛因。又在上址，其男友潘家祥（另案審理）將第二級
    毒品安非他命以玻璃球火燒烤方式施用第二級毒品安非他命
    之時，連續多次在密閉空間近距離方式，一同施用潘家祥所
    點燃第二級毒品安非他命所產生之煙霧。嗣為警於(一)94年4
    月23日下午7時40分許，在臺北縣板橋巿南雅南路1段113 號
    507室內查獲，並扣得海洛因1小包，驗餘淨重0.09公克，空
    包裝1個重0. 17公克，施用海洛因分裝吸管1支、注射針筒1
    支。(二)於94年9月6日上午10時30分許，在臺北縣板橋巿大觀
    路2段148巷22弄10之3號查獲。
二、案經臺北縣政府警察局移請臺灣板橋地方法院檢察署檢察官
    偵查起訴。
    理  由
一、上開犯罪事實，業據被告甲○○於原審及本院審理中自白不
    諱（見原審卷第15頁、第50頁、本院95年2月27日及3月14日
    筆錄）。而被告於94年4月23日、同年9月6日為警查獲採集
    尿液，送請臺灣檢驗科技股份有限公司以ＧＣ／ＭＳ氣相層
    析／質譜儀法確認檢驗結果，確呈安非他命類、鴉片類陽性
    反應，有該公司出具之ＣＨ／2005／Ｂ０777號、ＣＨ／200
    5 ／40561號、ＣＨ／2005／90257號濫用藥物尿液檢驗報告
    3 份及臺北縣政府警察局板橋分局偵辦毒品危害防制條例被
    移送人姓名及代碼對照表影本、臺北縣政府警察局偵辦毒品
    案件尿液代碼表附卷可稽（見偵查卷第32頁、第54頁、第57
    頁，原審卷第28頁、第42頁、第50頁）。且有在被告處查獲
    之白色粉末1小包及其所有供施用第一級毒品海洛因所用之
    分裝吸管1支及注射針筒1支扣案可資佐證。經將該白色粉末
    送請法務部調查局鑑定結果，含有第一級毒品海洛因成分，
    驗餘淨重0.09公克，空包裝1個重0.17公克，有同局94年6月
    30日調科壹字第060009913號鑑定通知書在卷可稽。被告自
    白確與事實相符。又被告前於92年間因施用毒品案件，經原
    審法院92年度毒聲字第3108號裁定送觀察、勒戒後，認無繼
    續施用毒品之傾向，於92年11月28日釋放，並經臺灣板橋地
    方法院檢察署檢察官92年度毒偵字第2799號為不起訴處分，
    有該不起訴處分書（見同上偵查卷第55頁）及本院被告前案
    紀錄表存卷足憑。是被告於觀察、勒戒執行完畢釋放後，5
    年內再犯本案施用第一級毒品及第二級毒品等犯行堪予認定
    ，應予依法論科。
二、核被告所為，係犯毒品危害防制條例第10條第1項之施用第
    一級毒品罪及同條第2項之施用第二級毒品罪。其持有第一
    級毒品海洛因及第二級毒品安非他命之低度行為，為施用第
    一級毒品海洛因及第二級毒品安非他命之高度行為所吸收，
    不另論罪。被告先後多次施用第一級毒品海洛因、施用第二
    級毒品安非他命之行為，時間緊接，方法相同，所犯係犯罪
    構成要件相同之罪名，顯係基於概括之犯意，反覆為之，應
    分別論以連續犯。公訴人雖僅起訴被告於94年9月6日下午1
    時許為警採集尿液前最後一次施用第一級毒品海洛因及第二
    級毒品安非他命犯行，對被告自94年2月間起至94年9月5日
    ，其餘各次施用第一級毒品海洛因及第二級毒品安非他命等
    犯罪行為漏未起訴。惟此部分犯罪行為與檢察官提起公訴之
    有罪科刑事實，有連續犯之裁判上一罪關係，為起訴效力所
    及，法院自應併予審判。被告係同時同地施用第一級毒品及
    第二級毒品，為想像競合犯，應依刑法第55條前段規定，從
    較重之施用第一級毒品罪處斷。公訴人認係數罪併罰，尚有
    未洽，併此敘明。
三、原審對被告為有罪科刑之判決，固非無見。惟查：原審對被
    告所有扣案之第一級毒品海洛因，施用毒品海洛因分裝用之
    吸管，均漏未宣告沒收，自有未當。公訴人上訴意旨，指摘
    原審對被告94年2月間起至94年4月23日被查獲前96小時之期
    間內施用毒品之犯行，漏未審判，惟原判決對此部分已調卷
    一併審判，上訴雖無理由，惟原判決既有可議，自屬無可維
    持，應由本院將原判決撤銷改判。爰審酌被告前已因施用毒
    品，經獲得不起訴處分之寬典，仍不能戒除毒品，再次施用
    毒品、其施用毒品之次數以及犯罪後坦承犯行之良好態度等
    一切情狀，量處與原審相同如主文第2項所示之刑，以資懲
    儆。扣案之第一級毒品海洛因淨重0.09公克，應依毒品危害
    防制條例第18條第1項前段宣告沒收銷燬之；扣案之毐品外
    裝袋1個、施用分裝吸管1支及注射針筒1支，係被告所有供
    施用第一級毒品海洛因所用之物，業據其陳明在卷（見本院
    95年2月27日筆錄），應依刑法第38條第1項第2款規定宣告
    沒收。至警於94年9月6日查獲之吸食器3個、吸管提撥器7支
    、空分裝袋1包、電子磅秤1臺、玻璃球3個、注射針筒2支、
    第二級毒品安非他命3包、第二級毒品大麻1包、第一級毒品
    海洛因殘渣袋27只等物，並非被告所有（為其男友潘家祥所
    有），或與被告犯罪，無直接關連。且上揭毒品屬潘家祥等
    人涉犯施用或持有毒品罪嫌之證物，應於該案處理，不宜於
    本案中宣告沒收銷燬，併此敘明。
四、據上論斷，應依刑事訴訟法第369條第1項前段、第364條、
    第299條第1項前段，毒品危害防制條例第10條1項、第2項、
    第18條第1項前段，刑法第11條前段、第56條、第55條、第
    38條第1項第2款，判決如主文。
本案經檢察官郭啟東到庭執行職務。
中    華    民    國    95    年    3     月    28    日
                  臺灣高等法院刑事第十六庭
                              審判長法  官  葉騰瑞
                                    法  官  黃俊明
                                    法  官  趙功恆
以上正本證明與原本無異。
如不服本判決，應於收受送達後十日內向本院提出上訴書狀，其
未敘述上訴之理由者並得於提起上訴後十日內向本院補提理由書
（均須按他造當事人之人數附繕本）。
                                    書記官  孫佩琳
中    華    民    國    95    年    3     月    28    日
附錄本案論罪科刑法條全文：
毒品危害防制條例第10條
施用第一級毒品者，處6月以上5年以下有期徒刑。
施用第二級毒品者，處3年以下有期徒刑。


司法院資訊處製作；財團法人民間司法改革基金會備份。
